【裁判字號】    99,抗,151
【裁判日期】    991103
【裁判案由】    假處分
【裁判全文】
臺灣高等法院臺南分院民事裁定    99年度抗字第151號
抗  告  人  許景詔
相  對  人  方宏義
上列抗告人因與相對人間聲請假處分事件，對於中華民國99年7
月13日臺灣臺南地方法院所為裁定（99年度裁全字第44號），提
起抗告，本院裁定如下：
    主  文
抗告駁回。
抗告訴訟費用新臺幣壹仟元由抗告人負擔。
    理  由
一、抗告意旨略以：伊與系爭房地（即坐落臺南市○區○○段30
    6之5地號，面積60平方公尺之土地及其上建物，即同段7703
    建號，門牌臺南市○區○○路2段27巷71號房屋）之前所有
    人即訴外人方煙欽素昧平生，且伊並非女性，何來伊係方煙
    欽子媳之說？況伊購買系爭房地時確有付款，並代方煙欽清
    償銀行貸款；且伊與方煙欽買賣系爭房地時，均委由代書辦
    理，伊對方煙欽與相對人間就系爭房地之糾葛，毫無所悉，
    伊實為善意第三人，相對人對伊提起假處分，顯不合法，原
    裁定竟准予假處分，實有不當，為此提起抗告，求為廢棄原
    裁定云云。
二、按債權人就金錢請求以外之請求，因請求標的之現狀變更，
    有日後不能強制執行或甚難執行之虞，欲保全強制執行者，
    得聲請假處分。民事訴訟法第532條定有明文。又假處分係
    保全強制執行方法之一種，原為在本案請求尚未經判決確定
    以前，預防將來債權人勝訴後，因請求標的之現狀變更，有
    日後不能強制執行或甚難執行之虞者而設，至債權人聲請假
    處分所主張之權利，債務人對之有所爭執者，應於現在或將
    來有訴訟繫屬時，請求法院為本案之判決，以資解決，尚非
    聲請假處分時，先應解決之問題（最高法院69年台抗字第72
    號判例參照）。故苟合於假處分條件，並經債權人敘明假處
    分之原因存在，法院即得為假處分之裁判。
三、經查：本件聲請人即相對人聲請假處分事件，業據其提出切
    結書、繼承系統表、戶籍謄本、同意書、土地及建物登記謄
    本、所有權異動索引、土地建物異動清冊等件為證（見原審
    卷第3-9、18-31頁），可認有相當之釋明。至於聲請人所主
    張假處分之原因，雖釋明不足，惟相對人既陳明願供擔保，
    應認足補其釋明之不足，故原審裁准其假處分之聲請，並無
    不合。抗告意旨主張其為善意第三人，係就系爭房地之所有
    權有所爭執，並非假處分程序應予解決之問題，應待抗告人
    另行提起本案訴訟以資解決。又相對人提起假處分聲請時雖
    誤指抗告人為訴外人方煙欽之子媳，然此與假處分之原因顯
    無關連，抗告人據此提起抗告，亦屬無據。
四、據上論結，本件抗告為無理由，依民事訴訟法第495條之1第
    1項，第449條第1項、第95條、第78條、裁定如主文。
中    華    民    國    99    年    11    月     3    日
                    民事第一庭  審判長法  官    丁振昌
                                      法  官    林永茂
                                      法  官    李素靖
上為正本係照原本作成。
本裁定除以適用法規顯有錯誤為理由外，不得再抗告。如提出再
抗告，應於收受送達後10日內委任律師為代理人向本院提出再抗
告狀（須附繕本），並繳納再抗告費新台幣1千元。
中    華    民    國    99    年    11    月     3    日
                                      書記官    林鈴香
【附註】
民事訴訟法第495條之1第2項準用同法第466條之1第1、2項規定
：
(1)對於第二審判決上訴，上訴人應委任律師為訴訟代理人。但上
  訴人或其法定代理人具有律師資格者，不在此限。
(2)上訴人之配偶、三親等內之血親、二親等內之姻親，或上訴人
  為法人、中央或地方機關時，其所屬專任人員具有律師資格並
  經法院認為適當者，亦得為第三審訴訟代理人。
民事訴訟法第466條之2第1項：
  上訴人無資力委任訴訟代理人者，得依訴訟救助之規定，聲請
  第三審法院為之選任律師為其訴訟代理人。

司法院資訊處製作；財團法人民間司法改革基金會備份。
